臺灣高等法院高雄分院刑事判決　　　　　九十一年度交上易字第七八號
　　上訴人　台灣高雄地方法院檢察署檢察官
　　上訴人
　　即被告　乙○○
　　選任辯護人　馮明雄
右上訴人因被告過失致死案件，不服臺灣高雄地方法院九十年度交易字第六五八號中
華民國九十一年二月七日第一審判決（起訴案號：臺灣高雄地方法院檢察署九十年度
偵字第一五０九五號），提起上訴，本院判決如左：
      主      文
上訴駁回。
乙○○緩刑年。
      事實及理由
一、本案經本院審理結果，認原審判決之認事用法及量刑，均無不當，應予維持，並
    引用原審判決書所記載之事實、證據及理由。
二、檢察官依告訴人甲○○之聲請，上訴意旨雖又指稱：被告乙○○駕車違規肇事，
    致邱俊明死亡，被告肇事後不知悔悟，拒不與告訴人等和解，賠償損害，足證被
    告犯罪後態度不佳，原審僅量處有期徒刑六月，顯然太輕等情。
三、按被告所犯刑法第二百七十六條第一項之過失致死罪，其法定刑為二年以下有期
    徒刑、拘役或二萬元以下罰金（依罰金罰鍰提高標準條例規定提高十倍）。本件
    交通事故之發生，主要原因為被害人邱俊明駕駛重機車，行經無號誌岔路口，左
    方車未暫停讓右方車先行，為肇事主因，而被告之駕駛自用小客車，行經無號誌
    岔路口，未減速反超速行駛，且未注意車前狀況，為肇事之次要原因，原審判決
    已敘述理由綦詳，並經鑑定及覆議無訛。本件交通事故之肇事責任，被告之過失
    較輕，原審審酌被告雖未與被害人家屬成立和解，但保險公司已理賠一百四十萬
    元，及被告犯罪後之態度等一切情狀，量處有期徒刑六月，尚難認為有過輕之嫌
    。且被告於本院審理中，已與被害人家屬成立和解，為告訴人甲○○所陳明，是
    不能以被告尚未與告訴人成立和解，而指摘原判決量刑過輕。檢察官上訴意旨難
    認有理由，應予駁回。
四、又查，被告未曾受有期徒刑以上刑之宣告，有臺灣高等法院被告全國前案紀錄表
    附卷可稽，而被告於肇事後已與被害人家屬成立和解賠償損害，被告經此刑之宣
    告，當知警惕，應無再犯之虞，本院認所宣告之刑，以暫不執行為適當。併予宣
    告緩刑年。
五、按上訴期間為十日，自送達判決後起算，刑事訴訟法第三百四十九條第一項前段
    定有明文。上訴人即被告乙○○於九十一年二月廿二日收受原審判決之送達，有
    送達證書在卷足憑，自九十一年二月二十二日起算，加上其高雄縣鳳山市住所之
    在途期間四日，其上訴期間至九十一年三月八日屆滿，乃遲至九十一年三月十四
    日始提起上訴，此有其上訴狀上之收文日戳在卷可稽，是被告乙○○上訴逾期，
    即非適法之上訴，應併予駁回。又被告乙○○指稱依卷附之道路交通事故調查報
    告表之現場圖所載，其小客車遺留之煞車痕三．七公尺，依汽車煞車距離行車速
    度及道路摩擦係數對照表核算，時速應在二十五公里以上三十公里以下，其於偵
    查中所供時速五十公里，顯有不實，應以警訊及審理中所供時速三十公里為正確
    ，然則被告並無超速（肇事路段限速四十公里）肇事等情。惟查，被告如非以時
    速五十公里之速度行駛，應無為此供述之理，且汽車與機車碰撞時，汽車必受有
    前進之阻力，自不能以受有阻力後之煞車痕，即認定其肇事時之車速，被告於偵
    查中所供行車時速為五十公里，並無與事實不符之處，併予敘明。
據上論斷，應依刑事訴訟法第三百六十七條前段、第三百六十八條、第三百七十三條
、刑法第七十四條第一款，判決如主文。
本案經檢察官張金塗到庭執行職務。
中    華    民    國        九十一      年      五      月      十      日
                              臺灣高等法院高雄分院刑事第五庭
                                  審判長法官  吳水木
                                        法官  趙文淵
                                        法官  洪慶鐘
右正本證明與原本無異。
不得上訴。
                                      書記官  彭筱瑗
中    華    民    國        九十一      年      五      月     十四     日
                                                                      Ｈ
附件
臺灣高雄地方法院刑事判決                          九十年度交易字第六五八號
    公  訴  人  臺灣高雄地方法院檢察署檢察官
    被      告  乙○○  女二十六歲（民國○○○年○月○○日生）
                        住高雄縣鳳山市○○里○○○街七七號
                        身分證統一編號：Ｓ二二二四八九六六號
右列被告因過失致死案件，經檢察官提起公訴（九十年度偵字第一五○九五號），本
院判決如左：
    主  文
乙○○因過失致人於死，處有期徒刑陸月，如易科罰金，以參佰元折算壹日。
    事  實
一、乙○○考領有自小客車駕駛執照，於民國九十年七月十七日上午十一時四十五分
    許，駕駛車牌號碼Ｓ七─一五○五號自小客車，沿高雄縣鳳山市○○街由北往南
    方向行駛，途經中利街與該街二十九巷Ｔ型路口時，本應注意行車速度在市區道
    路，時速不得超過四十公里，行經無號誌之交岔路口，應減速慢行，作隨時停車
    之準備，並應注意車前狀況，隨時採取必要之安全措施，以避免危險之發生，而
    依當時之天候晴朗、有日間自然光線、市區道路○路面乾燥、無缺陷、亦無障礙
    物，並無不能注意之情事，竟疏於注意車前狀況，並行經無號誌之交岔路口，非
    但未減速慢行，反以時速五十公里之速度超速行駛。適有考領有重型機車駕照之
    邱俊明騎乘車牌號碼ＯＯＯ─一八八號重機車，沿高雄縣鳳山市○○街二十九巷
    由東向西方向騎駛而至，亦疏未注意行經無號誌之交岔路口，左方車應暫停讓右
    方車先行，致乙○○所駕駛自小客車之左前車頭處撞及邱俊明所騎乘之機車，邱
    俊明人車倒地，受有「頭部外傷併顱骨骨折、顱內出血、腦疝」等傷害，經送醫
    急救後，仍因左側硬腦膜下出血、頭部外傷，而延至同年月二十一日下午六時四
    十分不治死亡。
二、案經高雄縣警察局鳳山分局移送台灣高雄地方法院檢察署檢察官偵查起訴。
    理  由
一、訊據被告乙○○對於右揭時、地駕車肇事，致被害人邱俊明受有「頭部外傷併顱
    骨骨折、顱內出血、腦疝」等傷害，經送醫急救後，仍因左側硬腦膜下出血、頭
    部外傷，而延至同年月二十一日下午六時四十分不治死亡之事實均供承不諱，復
    有高雄縣警察局道路交通事故調查報告表、現場照片八張及診斷證明書乙紙附卷
    可稽。而被害人邱俊明確係因本件交通事故，經送醫急救後，仍因左側硬腦膜下
    出血、頭部外傷，而延至同年月二十一日下午六時四十分不治死亡，業經台灣高
    雄地方法院檢察官督同法醫師相驗明確，並製有相驗屍體證明書、驗斷書及勘驗
    筆錄在卷足憑。
二、按行車速度，依標誌之規定，無標誌者，在市區道路，時速不得超過四十公里，
    行經無號誌之交岔路口，應減速慢行，作隨時停車之準備；又汽車行駛時，駕駛
    人應注意車前狀況，並隨時採取必要之安全措施，以避免危險之發生，道路交通
    安全規則第九十三條第一項第一款、第四款及第九十四條第三項分別定有明文。
    被告於右揭時地駕車本應注意上開規定，且依當時情形，又無不能注意之情形，
    竟疏未注意車前狀況，並行經無號誌之交岔路口，非但未減速慢行，反以時速五
    十公里之速度超速行駛，因而肇事導致被害人死亡，其有過失，已甚明顯。本件
    經送請台灣省車輛行車事故覆議鑑定委員會鑑定結果認：「被告駕駛自小客車，
    行經無號誌岔路口，未減速反超速行駛且未注意車前狀況，為肇事次因；被害人
    駕駛重機車，行經無號誌岔路口，左方車未暫停讓右方車先行，為肇事主因」，
    此有台灣省車輛行車事故覆議鑑定委員會九十一年一月十五日府覆議字第九○二
    五七五號函暨所附鑑定意見書在卷足憑。又被害人確因本件車禍受有前述傷害，
    經送醫急救後，仍因左側硬腦膜下出血、頭部外傷，而不治死亡等情，已如前述
    ，是被害人既因本件車禍而死亡，與被告之過失行為間並有相當因果關係。綜上
    ，本件事證明確，被告上開犯行，已堪認定。而被害人騎乘機車行經事發地點時
    ，亦疏未注意行經無號誌之交岔路口，左方車應暫停讓右方車先行，致撞及被告
    所駕駛之自小客車，足認就本件車禍事故之發生亦有過失，惟究未能據此解免被
    告前開過失之責，附此說明。
三、核被告乙○○所為，係犯刑法第二百七十六條第一項之過失致人於死罪。爰審酌
    被告因一時疏於注意前揭道路交通安全規則之規定而駕車肇事致被害人死亡，其
    為肇事次因，過失程度較輕，被害人對於本件車禍之發生亦有上開過失，且為肇
    事主因，雖被告於肇事後並未與被害人家屬達成民事和解，惟業經保險公司理賠
    被害人家屬新台幣一百四十萬元，此據證人即被害人家屬甲○○證述在卷，及犯
    後態度等一切情狀，量處如主文所示之刑，並諭知如易科罰金之折算，以資懲儆
    。
據上論斷，應依刑事訴訟法第二百九十九條第一項前段，刑法第二百七十六條第一項
、第四十一條第一項，罰金罰鍰提高標準條例第一條前段、第二條，判決如主文。
本案經檢察官郭麗娟到庭執行職務。
中      華      民      國        九十一    年      二    月      七    日
                                      臺灣高雄地方法院交通法庭
                                          法  官  洪榮家
右為正本，係照原本作成，證明與原本無異。
如不服本判決，應於送達後十日內，向本院提出上訴狀。
                                          書記官   陳寰瑛
中      華      民      國        九十一    年      二    月      七    日
附錄本案論罪科刑法條全文：
刑法第二百七十六條第一項：
  因過失致人於死者，處二年以下有期徒刑、拘役或二千元以下罰金。
